# 请教陈版，关于合并中的或有负债

提问人：wangjingquan 时间：2019-11-08 06:30:17
按照或有负债 (Contingent Liability) 定义，分为两种，一是过去的交易或事项形成的潜在义务，其存在须通过未来不确定事项的发生或不发生予以证实；二是或过去的交易或事项形成的现时义务，履行该义务不是很可能导致经济利益流出企业或该义务的金额不能可靠地计量。
在合并时，被收购公司的第二种或有负债是要确认在合并报表的，请问第一种要确认吗？第一种只是一种潜在义务啊，拿不准，请您指导。谢谢！

回答人：chenyiwei
非同一控制下合并中取得被收购方的或有负债，一律按公允价值体现在合并报表的负债中。这是因为取得被收购方的各项资产和负债都是按公允价值计量的，而在计量或有负债的公允价值时，已经考虑了导致经济利益流出的可能性，故只要公允价值能够可靠计量就要单独确认，不再单独考虑其导致经济利益流出的可能性。

提问人：lianersha 时间：2019-11-09 06:30:17
陈版，“下推会计” 在我国是否有实务运用案例？看书中有提到：
2011 年，财政部在有关企业合并会计准则的讲解中指出，非同一控制下的企业合并中，被购买方在企业合并后仍持续经营的，如购买方取得被购买方100%股权，被购买方可以按合并中确定的有关资产、负债的公允价值调账；
其他情况下，被购买方不应因企业合并改记资产、负债的账面价值。
国际财务报告准则（IFRS）不允采用下推会计。

回答人：chenyiwei
同一控制下合并的权益结合法就是典型的下推会计法（将最终控制方合并报表层面的处理下推到合并方）。但非同一控制下合并的调账问题，仅限讲解2010 的P338 所述情况。